臺灣臺東地方法院刑事裁定
111年度聲字第204號
聲  請  人  臺灣臺東地方檢察署檢察官
受  刑  人  潘志航



上列聲請人因對受刑人數罪併罰有二裁判以上，聲請定其應執行
之刑(111年度執聲字第129號)，本院裁定如下：
    主  文
潘志航犯如附表所示之罪，所處如附表所示之刑，應執行有期徒
刑陸年伍月。
    理  由
一、聲請意旨略以：受刑人因犯如附表所示案件，先後經判決確
    定如附表所示之刑，應依刑法第53條及第51條第5 款之規定
    ，定其應執行之刑，爰依刑事訴訟法第477 條第1 項之規定
    聲請裁定其應執行之刑等語。
二、按裁判確定前犯數罪者，得易科罰金之罪與不得易科罰金之
    罪、得易服社會勞動之罪與不得易服社會勞動之罪，經受刑
    人請求檢察官聲請定應執行刑者，依第51條規定定之；數罪
    併罰，分別宣告其罪之刑，宣告多數有期徒刑者，於各刑中
    之最長期以上，各刑合併之刑期以下，定其刑期，但不得逾
    30年，刑法第50條第2項、第51條第5款分別定有明文。次按
    數罪併罰，應依分別宣告其罪之刑為基礎，定其應執行刑，
    此觀刑法第51條規定自明，故一裁判宣告數罪之刑，雖曾經
    定其執行刑，但如再與其他裁判宣告之刑定其執行刑時，前
    定之執行刑當然失效，仍應以其各罪宣告之刑為基礎，定其
    執行刑，不得以前之執行刑為基礎，以與後裁判宣告之刑，
    定其執行刑，惟上開更定之應執行刑，不應比前定之應執行
    刑加計其他裁判所處刑期後為重，否則即與法律秩序理念及
    法律目的之內部界限有違，難認適法（最高法院83年度台抗
    字第502 號、93年度台非字第192 號裁定意旨參照）。又數
    罪併罰中之一罪，依刑法規定得易科罰金，若因與不得易科
    之他罪併合處罰結果而不得易科罰金時，原可易科部分所處
    之刑，自亦無庸為易科折算標準之記載（司法院大法官釋字
    第144 號解釋及第679 號解釋可資參照）。
三、數罪併罰之定應執行之刑，係出於刑罰經濟與責罰相當之考
    量，並非予以犯罪行為人或受刑人不當之利益，為一種特別
    的量刑過程，相較於刑法第57條所定科刑時應審酌之事項係
    對一般犯罪行為之裁量，為定應執行刑之宣告，乃對犯罪行
    為人本身及所犯各罪之總檢視，除應考量行為人所犯數罪反
    應出之人格特性，並應權衡審酌行為人之責任與整體刑法目
    的及相關刑事政策，在量刑權之法律拘束性原則下，兼顧刑
    罰衡平原則而定之（最高法院100年度台抗字第440號裁判要
    旨參照）。
四、經查
　㈠受刑人因犯如附表所示之罪，經法院判處如附表所示之刑，
　　並於如附表所示之日期分別確定在案，有各該刑事判決書及
　　臺灣高等法院被告前案紀錄表附卷可參。茲受刑人請求檢察
　　官就上開案件合併定執行刑（見執行卷附受刑人請求臺灣臺
　　東地方檢察署檢察官向法院聲請定應執行刑須知暨聲請書）
    ，檢察官以本院為如附表所示案件犯罪事實最後判決之法院
    ，聲請定受刑人應執行之刑，經本院核閱卷附如附表所示之
    刑事判決書及臺灣高等法院被告前案紀錄表無訛；其中附表
    編號2部分固曾經原判決定應執行刑為有期徒刑6年4 月確定
    ，有前開刑事裁定存卷可佐，然本件核屬增加經另案判決確
    定而合於數罪併罰之其他犯罪之例外情形，自得再就其等全
    部合併定應執行刑（最高法院110 年度台抗大字第489號、
    臺灣高等法院花蓮分院111年度抗字第5 號裁定理由參照）
    ，是本院核聲請人臺灣臺東地方檢察署檢察官前開定應執行
    刑之聲請為正當。
　㈡爰審酌受刑人各次所犯之罪名均係違反毒品危害防制條例案
    件，行為態樣雖非全然相同，惟彼此時隔尚未逾10月，非無
    法敵對意識之延續；復依前揭裁判要旨，就受刑人之期待可
    能性、量刑權之法律拘束性原則，及其關於本件量刑之意見
    等項予以綜合考量後，定本件應執行之刑為如主文所示。至
    受刑人所犯如附表編號1 所示之罪之宣告刑雖符合易科罰金
    之宣告標準，然因與如附表編號2 所示不得易科罰金之罪合
    併定應執行刑，自不得易科罰金，附此敘明。
五、依刑事訴訟法第477 條第1 項、刑法第50 條第2 項、第53
    條、第51條第5 款，裁定如主文。
中　　華　　民　　國　　111 　年　　5 　　月　　31　　日
                  刑事第二庭  法  官   徐晶純
以上正本證明與原本無異。
如不服本裁定，應於裁定送達後5日內向本院提出抗告狀（須附
繕本）。
「切勿逕送上級法院」　　　　　　　　　
                              書記官   尹  瑋
中　　華　　民　　國　　111 　年　　5 　　月　　31　　日

附表
定應執行刑案件一覽表      編號         1        2   罪名  施用第二級毒品 販賣第二級毒品  宣告刑  有期徒刑3月 有期徒刑5年4月(1次) 有期徒刑5年5月(5次) 應執行有期徒刑6年4月 犯罪 日期  109年9月21日18時49分許為警採尿時起回溯96小時內某時許 1.110年5月31日 2.110年3月22日 3.110年4月25日 4.110年5月27日 5.110年6月10日 6.110年6月22日 偵查(自訴)機關年度案號  臺東地檢109年度毒偵字第600號 臺東地檢110年度偵字第2845、3064號 最後事實審 法院 臺東地院 臺東地院  案號 110年度簡字第26號 110年度訴字第154號  判決日期 110.04.13 111.03.15 確定判決 法院 臺東地院 臺東地院  案號 110年度簡字第26號 110年度訴字第154號  判決確定日期 110.06.30 111.04.12 是否為得易科罰金之案件  是 否 是否為得易服社會勞動之案件  是 否   備註  臺東地檢110年度執字第816號 臺東地檢111年度執字第663號   111.2.25-111.5.24 未執行